【裁判字號】    90,交易,379
【裁判日期】    901225
【裁判案由】    業務過失傷害
【裁判全文】
臺灣桃園地方法院刑事判決                          九十年度交易字第三七九號
    公  訴  人  臺灣桃園地方法院檢察署檢察官
    被      告  乙○○
    （現改名為彭定宏）
    選任辯護人  朱富賢律師
右列被告因業務過失傷害案件，經檢察官聲請簡易判決處刑（八十九年度偵字第一四
四００號），本院普通庭以通常程序判決如左：
    主  文
乙○○無罪。
    理  由
一、公訴意旨略以：被告乙○○係職業大貨車司機，於民國八十九年七月八日十四時
    四十分許，無照駕駛車號Ｓ六九六０號自大貨車沿桃園縣楊梅鎮○○路○段行駛
    ，當途經台灣電綜公司前時，適有甲○○駕駛ＬＣ０一二六號自小客車逆向駛入
    乙○○之車道內，詎乙○○應注意能注意駕駛汽車應隨時注意車前狀況，卻疏未
    注意採取必要之安全措施，因而過失撞及甲○○，使甲○○受有頭椎受傷併四肢
    不完全癱瘓等傷害，因認被告涉犯刑法第二百八十四條第二項前段之業務過失傷
    害罪嫌云云。
二、按犯罪事實應依証據認定之，無証據不得推定其犯罪事實。又不能証明被告犯罪
    者，應諭知無罪之判決，刑事訴訟法第一百五十四條、第三百零一條第一項分別
    定有明文。再按事實之認定，應憑証據，如未能發現相當証據，或証據不足以証
    明，自不能以推測或擬制之方法，為裁判基礎，此有最高法院四十年台上字第八
    六號判例參照。末按以告訴人之指訴，為證據方法，必其指訴，無有瑕疵，且查
    與事實相符，始得資為判決之基礎，亦有最高法院七十九年度台上字第三九二三
    號判例可資參照。
三、本件公訴人認被告涉犯上開罪嫌，無非係以卷附之道路交通故事調查報告表、長
    庚紀念醫院之診斷証明書為憑據。訊據被告乙○○堅決否認有右揭犯行，辯稱：
    伊係由埔心往龍潭方向行駛，當時之路段為上坡，伊車速僅有二、三十公里，伊
    本開在慢車道上，突然看到被害人甲○○超越雙黃線逆向駛來，伊還閃到路邊，
    但仍是被他撞及等語，均核與被告歷次於警訊時供陳：「我當時駕Ｓ六─九六０
    號自小貨車於楊梅鎮○○路○段往龍潭工業區行駛，至右述地點時，發現ＬＣ─
    ０一二六號車逆向進入我正行駛車道內，我發現時，迴避不及車頭跟ＬＣ─０一
    二六號車車頭對撞後，馬上把車往右邊閃走。（你發現ＬＣ─０一二六號車逆向
    行駛時，為何會駛入你行駛車道上？發現時兩車距離為何？）我發現ＬＣ─０一
    二六號車逆向行駛我車道上時，距離約四十公尺，且我看對方車速很快，所以才
    會閃避不及，與對方車輛對撞，我也不知道對方車輛為何會行駛到我行駛的車道
    上。我估計對方車速約七十公里，因為車速很快。（你車與ＬＣ─０一二六號車
    何部位對撞？）我所駕Ｓ六─九六０號車前車頭與ＬＣ─０一二六號車前車頭對
    撞，我車保險桿有對方車輛所殘留紅色烤漆。．．．（當時視線如何？你車速如
    何？）視線很好，我的車速因為那段是上坡，所以車速約三十公里。」（見八十
    九年度偵字第一二七五０號偵查卷內八十九年七月八日之調查筆錄）、於偵查時
    陳稱：「（經過？）我開車速度不快，是甲○○逆向行駛才撞上的。（車速？有
    無喝酒？）二十至三十公里，沒有喝酒，我是職業大貨車，現場沒有叉路。」等
    語相符（見八十九年度偵字第一四四００號偵查卷第六頁背面、第七頁），且據
    被害人甲○○之兄陳國麒於警訊時亦稱：「（你是否知道甲○○駕駛ＬＣ─０一
    二六號車從何處出發，欲至何處？）甲○○駕ＬＣ─０一二六號車從龍潭鄉三水
    村住處出發，要到楊梅鎮○○路○段廣豐公司上班，車禍地點離甲○○上班公司
    幾十公尺而已，他是從龍潭方向從埔心行駛。」（見八十九年度偵字第一二七五
    ０號偵查卷內八十九年七月九日之調查筆錄），顯見被害人甲○○當時所駕駛車
    牌號碼ＬＣ─０一二六號自小客車之車行方向為由龍潭往埔心方向行駛，確與被
    告所駕駛Ｓ六０─九六０號自大貨車係由埔心往龍潭之車行方向相反，再參以証
    人即桃園縣警察局楊梅分局草湳派出所警員蘇良全於本院中壢簡易庭訊問時到庭
    証稱：車禍地點之前，較陡，坡度至此為平緩。散落物都在兩車各自之路肩上，
    埔心往龍潭方向油污較多，又偏中心線，認撞擊點在此等語，足認本件車禍實係
    被害人甲○○駕車不慎，致越過分向限制線侵入被告行駛車道所致，經本院經本
    案肇事責任送鑑定，台灣省桃園縣車輛行車事故鑑定委員會、台灣省車輛行車事
    故覆議鑑定委員會亦同此認定，此有該會九十年七月六日九十府車鑑桃字第九０
    ０六四七號、九十年十月八日府覆議字第九０一九三二號函二紙附卷可稽。而車
    輛本應循遵行方向行駛，並可信賴其於該方向車道時，除注意左右、前後車輛併
    行距離、安全車距外，不致有何突來車前狀況，若謂被告行駛於其車道上，猶須
    注意致其猝不及防之對向車道高速侵入其車道之車輛，否則即認疏未注意車前狀
    況，恐失之過苛，應認被告於此情形下，已難採取任何必要之安全措施以防止車
    禍發生，被告實已盡其注意義務。雖被告係無照駕駛，惟此與車禍之發生無涉，
    僅須由交通管理機關予以適度之行政處罰，以促使其警惕即已足夠，附此敘明。
    此外復查無其他積極証據足認被告有何公訴人所指之過失行為，應認不能証明被
    告犯罪，爰依法諭知無罪之判決。
四、本案雖經檢察官聲請簡易判決處刑，惟本院中壢簡易庭認有刑事訴訟法第四百五
    十一條之一第四項之情形，爰移請本院普通庭以通常程序審理，併此敘明。
據上論斷，應依刑事訴訟法第四百五十二條、第三百零一條第一項，判決如主文。
本案經檢察官鄭重文到庭執行職務。
中      華      民      國    九十      年     十二     月    二十五    日
                              臺灣桃園地方法院交通法庭
                                  法  官  林  恆  吉
右正本證明與原本無異。
如不服本判決，應於判決送達後十日內向本院提出上訴狀( 應附繕本 )，上訴於
臺灣高等法院。
  書記官  邱  仲  騏
中      華      民      國    九十      年     十二    月     三十一    日


司法院資訊處製作；財團法人民間司法改革基金會備份。
